【裁判字號】    90,南簡上,149
【裁判日期】    901212
【裁判案由】    公共危險
【裁判全文】
臺灣臺南地方法院刑事判決              九十年度南簡上字第一四九號
    上訴人即被告  甲○○
右列上訴人因公共危險案件，不服本院九十年度南交簡字第八八四號，中華民國九十
年九月二十四日第一審簡易判決（九十年度偵字第六一五三號），提起上訴，本院管
轄第二審之合議庭判決如左：
    主  文
上訴駁回。
    事  實
一、甲○○於民國九十年五月二十日喝酒，於酒後吐氣酒精濃度達每公升零點九八毫
    克，顯已不能安全駕駛動力交通工具狀態下，竟於同日晚上十一時三十分許，仍
    駕駛其所有車號ＶＩＷ－三九０號輕型機車，後載丙○○，行駛至台南市○區○
    ○路二段十號前時，丙○○尿急下車欲上廁所，不慎跌倒受傷，甲○○召來救護
    車將之送醫，經警據報前往處理，測得甲○○吐氣所含酒精濃度達每公升零點九
    八毫克，客觀上已達不能安全駕駛動力交通工具之程度而查獲。
二、案經台南市警察局第六分局報請台灣台南地方法院檢察署檢察官偵查終結，聲請
    以簡易判決處刑。
    理  由
一、右開事實，業據上訴人即被告甲○○於案發之初在警訊中坦承不諱，並經證人丙
    ○○、乙○○於本院審理時結證屬實，復有酒精濃度測定值、測試觀察記錄表、
    台南市警察局舉發違反道路交通管理事件通知單各一紙附卷可稽，事證至臻明確
    。上訴人甲○○於本院審理時翻異前詞，辯稱：渠係騎機車載丙○○至台南市○
    ○路○段十號前之路邊攤喝酒，丙○○於飲酒後欲上廁所不慎跌倒，渠即召來救
    護車將丙○○送醫，渠於飲酒前雖有駕駛機車，但於飲酒後並無騎車云云。惟上
    訴人之上開辯解，不僅與其警訊初供不符，且上訴人係與丙○○及友人一起飲酒
    後，始騎機車搭載丙○○，於途經台南市○○路○段十號前時，丙○○尿急欲上
    廁所不慎跌倒，該處很暗，並無攤販等情，業據證人丙○○到庭證述綦詳，足見
    上訴人所辯，無非事後飾卸之詞，不足採信，犯行堪以認定。
二、核上訴人即被告所為，係犯刑法第一百八十五條之三之公共危險罪。原審以上訴
    人犯行明確，適用上開法條及刑法第四十二條第二項、罰金罰鍰提高標準條例第
    二條，論上訴人以服用酒類，不能安全駕駛動力交通工具而駕駛罪，審酌上訴人
    犯罪之一切情狀，量處罰金壹萬貳仟元，並諭知如易服勞役以三百元折算一日，
    經核認事用法並無違誤，所量刑度亦屬適當。上訴人即被告上訴意旨否認犯罪，
    指摘原判決不當，非有理由，應予駁回。
據上論斷，應依刑事訴訟法第四百五十五條之一第一項、第三項，第三百六十八條，
判決如主文。
本案經檢察官吳宇青到庭執行職務
中    華    民    國      九十        年      十二     月      十二     日
                          臺灣臺南地方法院刑事庭
                                      審判長法官  李  璋  鵬
                                            法官  鄭  燕  璘
                                            法官  黃  光  進
右正本證明與原本無異。
不得上訴。
                                          書記官  秦  復  華
中    華    民    國      九十        年      十二     月      十八     日


司法院資訊處製作；財團法人民間司法改革基金會備份。
